---
title: "Choix des nouveaux taxons à inclure dans les analyses"
author: "Aline Davias"
date: "8 decembre 2023"
format: html
fig-width: 8
fig-height: 2
toc: true
toc-depth: 5
toc-title: Contents
toc-location: left
execute: 
  echo: false
  warning: false
  error: false
theme:
  light: flatly
  dark: darkly
max-width: 6000px
fig-cap-location: top
editor: visual
self-contained: true
---

```{r}
library(performance)
library(see)
library(broom)
library(broom.helpers)
library(mice)
library(broom.mixed)
library(gt)
library(GGally)
library(gtsummary)
library(kableExtra)
library(quarto)
library(writexl)
library(sjlabelled)
theme_gtsummary_compact()
library(performance)
library(see)
library(broom)
library(broom.helpers)
library(mice)
library(broom.mixed)
library(gt)
library(GGally)
library(gtsummary)
theme_gtsummary_compact()
source("C:/Users/Aline/OneDrive - etu.univ-grenoble-alpes.fr/Documents/5. R projects/gut_microbiota_Y1_neurodev/3_programs/4_functions_AD_gumme.R")
load("C:/Users/Aline/OneDrive - etu.univ-grenoble-alpes.fr/Documents/5. R projects/gut_microbiota_Y1_neurodev/1_intermediate_data/3_data_imputation_AD_gumme.RData")

# test <- taxa_table_Y1 %>% 
#   select(-ch_feces_ASV_ID_Y1) %>% 
#   unique() %>%
#   mutate(
#     ch_feces_phylum_ASVbased_Y1 = fct_relevel(
#       ch_feces_phylum_ASVbased_Y1,
#       "Actinobacteria", "Firmicutes", "Bacteroidetes", "Proteobacteria",
#       "Verrucomicrobia", "Fusobacteria", "Tenericutes", "Candidatus_Saccharibacteria",
#       "Cyanobacteria_Chloroplast", "Euryarchaeota")) %>%
#   arrange(ch_feces_phylum_ASVbased_Y1)
```

# Description générale des taxons

## Correspondance taxonomique

```{r}
#| label: tbl-1
#| tbl-cap: Correspondance taxonomique 
#| cap-location: top
#| column: page
taxa_table_Y1 |> 
  select(-ch_feces_ASV_ID_Y1, -ch_feces_domain_ASVbased_Y1, -ch_feces_TAX_ASVbased_Y1) |> 
  unique() |>
  mutate(
    ch_feces_phylum_ASVbased_Y1 = fct_relevel(
      ch_feces_phylum_ASVbased_Y1,
      "Actinobacteria", "Firmicutes", "Bacteroidetes", "Proteobacteria",
      "Verrucomicrobia", "Fusobacteria", "Tenericutes", "Candidatus_Saccharibacteria",
      "Cyanobacteria_Chloroplast", "Euryarchaeota")) |>
  arrange(ch_feces_phylum_ASVbased_Y1) |>
  kable()
  #%>% View() 

```

## Description générale

```{r}
#| label: tbl-2
#| tbl-cap: Description générale
#| cap-location: top
#| column: page
vec <- bdd %>% select(contains("ch_feces_rel_")) %>% select(!contains("_ln")) %>% select(!contains("ch_feces_rel_ASV")) %>% colnames()
descrip_num(data = bdd, vars = vec) %>% 
  kable()
rm(vec)
```

## Phyla

```{r}
#| label: tbl-3
#| tbl-cap: Distribution of the phyla
#| cap-location: top
#| column: page
phylum_label <- 
  bdd %>% 
  select(contains("ch_feces_rel_p")) %>% 
  select(!contains("_ln")) %>% 
  var_label() %>% 
  unlist()

tbl_merge(
  tbls = 
    list(
      tbl_1 = 
        bdd %>% 
        filter(!is.na(ch_feces_rel_g1_Y1)) %>%
        select(contains("ch_feces_rel_p")) %>% 
        select(!contains("_ln")) %>% 
        tbl_summary(
          type = list(everything() ~ "continuous"), 
          statistic = list(everything() ~ "{median} ({p25}, {p75})"), 
          digits = list(all_continuous() ~ c(2, 1, 1))), 
      tbl_2 = 
        bdd %>%
        filter(!is.na(ch_feces_rel_g1_Y1)) %>%
        select(contains("ch_feces_rel_p")) %>% 
        select(!contains("_ln")) %>% 
        mutate_all(~ ifelse(.>0, "Yes", "No")) %>%
        set_label(phylum_label) %>%
        tbl_summary(
          type = list(everything() ~ "categorical"))), 
  tab_spanner = c("**Continuous**", "**Categorical (Y/N)**"))
rm(phylum_label)
```

## Classes

```{r}
#| label: tbl-4
#| tbl-cap: Distribution of the classes
#| cap-location: top
#| column: page
class_label <- bdd %>% select(contains("ch_feces_rel_c")) %>% var_label() %>% unlist()
tbl_merge(
  tbls = 
    list(
      tbl_1 = 
        bdd %>% 
        filter(!is.na(ch_feces_rel_g1_Y1)) %>%
        select(contains("ch_feces_rel_c")) %>% 
        tbl_summary(
          type = list(everything() ~ "continuous"), 
          statistic = list(everything() ~ "{median} ({p25}, {p75})"), 
          digits = list(all_continuous() ~ c(2, 1, 1))), 
      tbl_2 = 
        bdd %>%
        filter(!is.na(ch_feces_rel_g1_Y1)) %>%
        select(contains("ch_feces_rel_c")) %>% 
        mutate_all(~ ifelse(.>0, "Yes", "No")) %>%
        set_label(class_label) %>%
        tbl_summary(
          type = list(everything() ~ "categorical"))), 
  tab_spanner = c("**Continuous**", "**Categorical (Y/N)**"))
rm(class_label)
```

## Orders

```{r}
#| label: tbl-5
#| tbl-cap: Distribution of the orders
#| cap-location: top
#| column: page
order_label <- bdd %>% select(contains("ch_feces_rel_o")) %>% var_label() %>% unlist()
tbl_merge(
  tbls = 
    list(
      tbl_1 = 
        bdd %>% 
        filter(!is.na(ch_feces_rel_g1_Y1)) %>%
        select(contains("ch_feces_rel_o")) %>% 
        tbl_summary(
          type = list(everything() ~ "continuous"), 
          statistic = list(everything() ~ "{median} ({p25}, {p75})"), 
          digits = list(all_continuous() ~ c(2, 1, 1))), 
      tbl_2 = 
        bdd %>%
        filter(!is.na(ch_feces_rel_g1_Y1)) %>%
        select(contains("ch_feces_rel_o")) %>% 
        mutate_all(~ ifelse(.>0, "Yes", "No")) %>%
        set_label(order_label) %>%
        tbl_summary(
          type = list(everything() ~ "categorical"))), 
  tab_spanner = c("**Continuous**", "**Categorical (Y/N)**"))
rm(order_label)
```

## Families

```{r}
#| label: tbl-6
#| tbl-cap: Distribution of the families
#| cap-location: top
#| column: page
family_label <- bdd %>% select(contains("ch_feces_rel_f")) %>% var_label() %>% unlist()
tbl_merge(
  tbls = 
    list(
      tbl_1 = 
        bdd %>% 
        filter(!is.na(ch_feces_rel_g1_Y1)) %>%
        select(contains("ch_feces_rel_f")) %>% 
        tbl_summary(
          type = list(everything() ~ "continuous"), 
          statistic = list(everything() ~ "{median} ({p25}, {p75})"), 
          digits = list(all_continuous() ~ c(2, 1, 1))), 
      tbl_2 = 
        bdd %>%
        filter(!is.na(ch_feces_rel_g1_Y1)) %>%
        select(contains("ch_feces_rel_f")) %>% 
        mutate_all(~ ifelse(.>0, "Yes", "No")) %>%
        set_label(family_label) %>%
        tbl_summary(
          type = list(everything() ~ "categorical"))), 
  tab_spanner = c("**Continuous**", "**Categorical (Y/N)**"))
rm(family_label)
```

## Genera

```{r}
#| label: tbl-7
#| tbl-cap: Distribution of the genera
#| cap-location: top
#| column: page
genera_label <- 
  bdd %>% 
  select(contains("ch_feces_rel_g")) %>% 
  select(!contains("_ln")) %>% 
  var_label() %>% 
  unlist()
tbl_merge(
  tbls = 
    list(
      tbl_1 = 
        bdd %>% 
        filter(!is.na(ch_feces_rel_g1_Y1)) %>%
        select(contains("ch_feces_rel_g")) %>% 
        select(!contains("_ln")) %>% 
        tbl_summary(
          type = list(everything() ~ "continuous"), 
          statistic = list(everything() ~ "{median} ({p25}, {p75})"), 
          digits = list(all_continuous() ~ c(2, 1, 1))), 
      tbl_2 = 
        bdd %>%
        filter(!is.na(ch_feces_rel_g1_Y1)) %>%
        select(contains("ch_feces_rel_g")) %>% 
        select(!contains("_ln")) %>% 
        mutate_all(~ ifelse(.>0, "Yes", "No")) %>%
        set_label(genera_label) %>%
        tbl_summary(
          type = list(everything() ~ "categorical"))), 
  tab_spanner = c("**Continuous**", "**Categorical (Y/N)**"))
rm(genera_label)
```

# Bactéries identifiées bénéfiques

Les taxons identifiés comme bénéfique pour le neurodéveloppement sont : - genre Bifidobactérium - genre Lactobacillus - genre Akkermansia - genres de la famille Lachnospiraceae - genres de la famille Ruminococcaceae

## Genre Bifidobacterium

```{r}
#| label: tbl-8
#| tbl-cap: Taxonomic affiliation of genus Bifidobacterium (g1)
#| cap-location: top
#| column: page
taxa_table_Y1 %>% 
  select(-ch_feces_ASV_ID_Y1, -ch_feces_domain_ASVbased_Y1, -ch_feces_TAX_ASVbased_Y1)%>% 
  unique() %>%
  filter(ch_feces_genus_ASVbased_Y1 == "Bifidobacterium") %>% 
  kable()

# taxa_table_Y1 %>% 
#   select(-ch_feces_ASV_ID_Y1, -ch_feces_domain_ASVbased_Y1, -ch_feces_TAX_ASVbased_Y1)%>% 
#   unique() %>%
#   filter(ch_feces_family_ASVbased_Y1 == "Bifidobacteriaceae")
# 
# taxa_table_Y1 %>% 
#   select(-ch_feces_ASV_ID_Y1, -ch_feces_domain_ASVbased_Y1, -ch_feces_TAX_ASVbased_Y1)%>% 
#   unique() %>%
#   filter(ch_feces_order_ASVbased_Y1 == "Bifidobacteriales")
# 
# taxa_table_Y1 %>% 
#   select(-ch_feces_ASV_ID_Y1, -ch_feces_domain_ASVbased_Y1, -ch_feces_TAX_ASVbased_Y1)%>% 
#   unique() %>%
#   filter(ch_feces_class_ASVbased_Y1 == "Actinobacteria")
# 
# taxa_table_Y1 %>% 
#   select(-ch_feces_ASV_ID_Y1, -ch_feces_domain_ASVbased_Y1, -ch_feces_TAX_ASVbased_Y1)%>% 
#   unique() %>%
#   filter(ch_feces_phylum_ASVbased_Y1 == "Actinobacteria")
```

```{r}
#| label: tbl-9
#| tbl-cap: Distribution of genus Bifidobacterium (g1)
#| cap-location: top
#| column: page
bifidobacterium_label <- bdd %>% select(ch_feces_rel_g1_Y1) %>% var_label() %>% unlist()
tbl_merge(
  tbls = 
    list(
      tbl_1 = 
        bdd %>% 
        filter(!is.na(ch_feces_rel_g1_Y1)) %>%
        select(ch_feces_rel_g1_Y1) %>% 
        tbl_summary(
          type = list(everything() ~ "continuous"), 
          statistic = list(everything() ~ "{median} ({p25}, {p75})"), 
          digits = list(all_continuous() ~ c(2, 1, 1))), 
      tbl_2 = 
        bdd %>%
        filter(!is.na(ch_feces_rel_g1_Y1)) %>%
        select(ch_feces_rel_g1_Y1) %>% 
        mutate_all(~ ifelse(.>0, "Yes", "No")) %>%
        set_label(bifidobacterium_label) %>%
        tbl_summary(
          type = list(everything() ~ "categorical"))), 
  tab_spanner = c("**Continuous**", "**Categorical (Y/N)**"))
rm(bifidobacterium_label)
```

Le genre Bifidobacterium est présent chez tous les enfants, est l'un des 4 genres de la famille Bifidobacteriaceae et de l'ordre Bifidobacteriales, et l'un des 24 genres de la classe Actinobacteria et du phylum Actinobacteria.

## Genre Lactobacillus

```{r}
#| label: tbl-10
#| tbl-cap: Taxonomic affiliation of genus Lactobacillus (g33)
#| cap-location: top
#| column: page
taxa_table_Y1 %>% 
  select(-ch_feces_ASV_ID_Y1, -ch_feces_domain_ASVbased_Y1, -ch_feces_TAX_ASVbased_Y1)%>% 
  unique() %>%
  filter(ch_feces_genus_ASVbased_Y1 == "Lactobacillus") %>%
  kable()

# taxa_table_Y1 %>% 
#   select(-ch_feces_ASV_ID_Y1, -ch_feces_domain_ASVbased_Y1, -ch_feces_TAX_ASVbased_Y1)%>% 
#   unique() %>%
#   filter(ch_feces_family_ASVbased_Y1 == "Lactobacillaceae")
# 
# taxa_table_Y1 %>% 
#   select(-ch_feces_ASV_ID_Y1, -ch_feces_domain_ASVbased_Y1, -ch_feces_TAX_ASVbased_Y1)%>% 
#   unique() %>%
#   filter(ch_feces_order_ASVbased_Y1 == "Lactobacillales")
# 
# taxa_table_Y1 %>% 
#   select(-ch_feces_ASV_ID_Y1, -ch_feces_domain_ASVbased_Y1, -ch_feces_TAX_ASVbased_Y1)%>% 
#   unique() %>%
#   filter(ch_feces_class_ASVbased_Y1 == "Bacilli")
# 
# taxa_table_Y1 %>% 
#   select(-ch_feces_ASV_ID_Y1, -ch_feces_domain_ASVbased_Y1, -ch_feces_TAX_ASVbased_Y1)%>% 
#   unique() %>%
#   filter(ch_feces_phylum_ASVbased_Y1 == "Firmicutes")
```

```{r}
#| label: tbl-11
#| tbl-cap: Distribution of genus Lactobacillus (g33)
#| cap-location: top
#| column: page
lactobacillus_label <- bdd %>% select(ch_feces_rel_g33_Y1) %>% var_label() %>% unlist()
tbl_merge(
  tbls = 
    list(
      tbl_1 = 
        bdd %>% 
        filter(!is.na(ch_feces_rel_g33_Y1)) %>%
        select(ch_feces_rel_g33_Y1) %>% 
        tbl_summary(
          type = list(everything() ~ "continuous"), 
          statistic = list(everything() ~ "{median} ({p25}, {p75})"), 
          digits = list(all_continuous() ~ c(2, 1, 1))), 
      tbl_2 = 
        bdd %>%
        filter(!is.na(ch_feces_rel_g33_Y1)) %>%
        select(ch_feces_rel_g33_Y1) %>% 
        mutate_all(~ ifelse(.>0, "Yes", "No")) %>%
        set_label(lactobacillus_label) %>%
        tbl_summary(
          type = list(everything() ~ "categorical"))), 
  tab_spanner = c("**Continuous**", "**Categorical (Y/N)**"))
rm(lactobacillus_label)
```

Le genre Lactobacillus est l'un des 2 genres de la famille Lactobacillaceae, l'un des 10 genres de l'ordre Lactobacillales, l'un des 15 genres de la classe Bacilli et l'un des 109 genres du phylum Firmicutes. Lactobaccilus est présent chez 28% des enfants. A étudier en variable catégorielle présent/absent.

## Genre Akkermansia

```{r}
#| label: tbl-12
#| tbl-cap: Taxonomic affiliation of genus Akkermansia (g5)
#| cap-location: top
#| column: page
taxa_table_Y1 %>% 
  select(-ch_feces_ASV_ID_Y1, -ch_feces_domain_ASVbased_Y1, -ch_feces_TAX_ASVbased_Y1)%>% 
  unique() %>%
  filter(ch_feces_phylum_ASVbased_Y1 == "Verrucomicrobia") %>%
  kable()
```

```{r}
#| label: tbl-13
#| tbl-cap: Distribution of genus Akkermansia (g5)
#| cap-location: top
#| column: page
akkermansia_label <- bdd %>% select(ch_feces_rel_g5_Y1) %>% var_label() %>% unlist()
tbl_merge(
  tbls = 
    list(
      tbl_1 = 
        bdd %>% 
        filter(!is.na(ch_feces_rel_g5_Y1)) %>%
        select(ch_feces_rel_g5_Y1) %>% 
        tbl_summary(
          type = list(everything() ~ "continuous"), 
          statistic = list(everything() ~ "{median} ({p25}, {p75})"), 
          digits = list(all_continuous() ~ c(2, 1, 1))), 
      tbl_2 = 
        bdd %>%
        filter(!is.na(ch_feces_rel_g5_Y1)) %>%
        select(ch_feces_rel_g5_Y1) %>% 
        mutate_all(~ ifelse(.>0, "Yes", "No")) %>%
        set_label(akkermansia_label) %>%
        tbl_summary(
          type = list(everything() ~ "categorical"))), 
  tab_spanner = c("**Continuous**", "**Categorical (Y/N)**"))
rm(akkermansia_label)
```

Le genre Akkermansia est l'unique genre de la famille Verrucomicrobiaceae, de l'ordre Verrucomicrobiales, de la classe Verrucomicrobiae et du phylum Verrucomicrobia. Il est présent chez 81% des enfants. A étudier en catégoriel présent/absent.

## Les genres de la famille Lachnospiraceae

```{r}
#| label: tbl-14
#| tbl-cap: Taxonomic affiliation of family Lachnospiraceae (f2)
#| cap-location: top
#| column: page
taxa_table_Y1 %>%
  select(-ch_feces_ASV_ID_Y1, -ch_feces_domain_ASVbased_Y1, -ch_feces_TAX_ASVbased_Y1)%>%
  unique() %>%
  filter(ch_feces_family_ASVbased_Y1 == "Lachnospiraceae")%>%
  kable()

# taxa_table_Y1 %>%
#   select(-ch_feces_ASV_ID_Y1, -ch_feces_domain_ASVbased_Y1, -ch_feces_TAX_ASVbased_Y1, -ch_feces_genus_ASVbased_Y1)%>%
#   unique() %>%
#   filter(ch_feces_order_ASVbased_Y1 == "Clostridiales")
# 
# taxa_table_Y1 %>%
#   select(-ch_feces_ASV_ID_Y1, -ch_feces_domain_ASVbased_Y1, -ch_feces_TAX_ASVbased_Y1, -ch_feces_genus_ASVbased_Y1)%>%
#   unique() %>%
#   filter(ch_feces_class_ASVbased_Y1 == "Clostridia")
# 
# taxa_table_Y1 %>%
#   select(-ch_feces_ASV_ID_Y1, -ch_feces_domain_ASVbased_Y1, -ch_feces_TAX_ASVbased_Y1, -ch_feces_genus_ASVbased_Y1)%>%
#   unique() %>%
#   filter(ch_feces_phylum_ASVbased_Y1 == "Firmicutes")
```

```{r}
#| label: tbl-15
#| tbl-cap: Distribution of family Lachnospiraceae (f2)
#| cap-location: top
#| column: page
lachnospiraceae_label <- bdd %>% select(ch_feces_rel_f2_Y1) %>% var_label() %>% unlist()
tbl_merge(
  tbls = 
    list(
      tbl_1 = 
        bdd %>% 
        filter(!is.na(ch_feces_rel_f2_Y1)) %>%
        select(ch_feces_rel_f2_Y1) %>% 
        tbl_summary(
          type = list(everything() ~ "continuous"), 
          statistic = list(everything() ~ "{median} ({p25}, {p75})"), 
          digits = list(all_continuous() ~ c(2, 1, 1))), 
      tbl_2 = 
        bdd %>%
        filter(!is.na(ch_feces_rel_f2_Y1)) %>%
        select(ch_feces_rel_f2_Y1) %>% 
        mutate_all(~ ifelse(.>0, "Yes", "No")) %>%
        set_label(lachnospiraceae_label) %>%
        tbl_summary(
          type = list(everything() ~ "categorical"))), 
  tab_spanner = c("**Continuous**", "**Categorical (Y/N)**"))
rm(lachnospiraceae_label)
```

```{r}
#| label: fig-1
#| fig-cap: Distribution of family Lachnospiraceae (f2)
verif_distrib(data = bdd, var = ch_feces_rel_f2_Y1)
```

La famille Lachnospiraceae comporte 24 genres différents. Elle est l'une des 14 familles de l'ordre Clostridiales et de la classe Clostridia, et l'une des 26 familles du phylum Firmicutes. La famille Lachnospiraceae est présente chez 99% des enfants. Utiliser en continue ?

## Les genres de la famille Ruminococcaceae

```{r}
#| label: tbl-16
#| tbl-cap: Taxonomic affiliation of family Ruminococcaceae (f4)
#| cap-location: top
#| column: page
taxa_table_Y1 %>%
  select(-ch_feces_ASV_ID_Y1, -ch_feces_domain_ASVbased_Y1, -ch_feces_TAX_ASVbased_Y1)%>%
  unique() %>%
  filter(ch_feces_family_ASVbased_Y1 == "Ruminococcaceae") %>%
  kable()

# taxa_table_Y1 %>%
#   select(-ch_feces_ASV_ID_Y1, -ch_feces_domain_ASVbased_Y1, -ch_feces_TAX_ASVbased_Y1, -ch_feces_genus_ASVbased_Y1)%>%
#   unique() %>%
#   filter(ch_feces_order_ASVbased_Y1 == "Clostridiales")
# 
# taxa_table_Y1 %>%
#   select(-ch_feces_ASV_ID_Y1, -ch_feces_domain_ASVbased_Y1, -ch_feces_TAX_ASVbased_Y1, -ch_feces_genus_ASVbased_Y1)%>%
#   unique() %>%
#   filter(ch_feces_class_ASVbased_Y1 == "Clostridia")
# 
# taxa_table_Y1 %>%
#   select(-ch_feces_ASV_ID_Y1, -ch_feces_domain_ASVbased_Y1, -ch_feces_TAX_ASVbased_Y1, -ch_feces_genus_ASVbased_Y1)%>%
#   unique() %>%
#   filter(ch_feces_phylum_ASVbased_Y1 == "Firmicutes")
```

```{r}
#| label: tbl-17
#| tbl-cap: Distribution of family Ruminococcaceae (f4)
#| cap-location: top
#| column: page
ruminococcaceae_label <- bdd %>% select(ch_feces_rel_f4_Y1) %>% var_label() %>% unlist()
tbl_merge(
  tbls = 
    list(
      tbl_1 = 
        bdd %>% 
        filter(!is.na(ch_feces_rel_f4_Y1)) %>%
        select(ch_feces_rel_f4_Y1) %>% 
        tbl_summary(
          type = list(everything() ~ "continuous"), 
          statistic = list(everything() ~ "{median} ({p25}, {p75})"), 
          digits = list(all_continuous() ~ c(2, 1, 1))), 
      tbl_2 = 
        bdd %>%
        filter(!is.na(ch_feces_rel_f4_Y1)) %>%
        select(ch_feces_rel_f4_Y1) %>% 
        mutate_all(~ ifelse(.>0, "Yes", "No")) %>%
        set_label(ruminococcaceae_label) %>%
        tbl_summary(
          type = list(everything() ~ "categorical"))), 
  tab_spanner = c("**Continuous**", "**Categorical (Y/N)**"))
rm(ruminococcaceae_label)
```

```{r}
#| label: fig-2
#| fig-cap: Distribution of family Ruminococcaceae (f4)
verif_distrib(data = bdd, var = ch_feces_rel_f4_Y1)
```

La famille Ruminococcaceae comporte 19 genres différents. Elle est l'une des 14 familles de l'ordre Clostridiales et de la classe Clostridia, et l'une des 26 familles du phylum Firmicutes. La famille Ruminococcaceae est présente chez 99% des enfants. Utiliser en continue ?

# Bactéries identifiées néfastes

Les taxons identifiés comme néfastes pour le neurodéveloppement sont : 
- espèce Campylobacter jejuni 
- espèce Clostridium difficile 
--> la métagénomique 16S ne permet pas de différencier correctement les bactéries au niveau de l'espèce, nous regarderons les genres correspondant de ces espèces.

## Genre Campylabacter

```{r}
#| label: tbl-18
#| tbl-cap: Taxonomic affiliation of genus Campylobacter (g138)
#| cap-location: top
#| column: page
taxa_table_Y1 %>% 
  select(-ch_feces_ASV_ID_Y1, -ch_feces_domain_ASVbased_Y1, -ch_feces_TAX_ASVbased_Y1)%>% 
  unique() %>%
  filter(ch_feces_genus_ASVbased_Y1 == "Campylobacter") %>% 
  kable()

# taxa_table_Y1 %>% 
#   select(-ch_feces_ASV_ID_Y1, -ch_feces_domain_ASVbased_Y1, -ch_feces_TAX_ASVbased_Y1)%>% 
#   unique() %>%
#   filter(ch_feces_family_ASVbased_Y1 == "Campylobacteraceae")
# 
# taxa_table_Y1 %>% 
#   select(-ch_feces_ASV_ID_Y1, -ch_feces_domain_ASVbased_Y1, -ch_feces_TAX_ASVbased_Y1)%>% 
#   unique() %>%
#   filter(ch_feces_order_ASVbased_Y1 == "Campylobacterales")
# 
# taxa_table_Y1 %>% 
#   select(-ch_feces_ASV_ID_Y1, -ch_feces_domain_ASVbased_Y1, -ch_feces_TAX_ASVbased_Y1)%>% 
#   unique() %>%
#   filter(ch_feces_class_ASVbased_Y1 == "Epsilonproteobacteria")

# taxa_table_Y1 %>%
#   select(-ch_feces_ASV_ID_Y1, -ch_feces_domain_ASVbased_Y1, -ch_feces_TAX_ASVbased_Y1)%>%
#   unique() %>%
#   filter(ch_feces_phylum_ASVbased_Y1 == "Proteobacteria") %>% View
```

```{r}
#| label: tbl-19
#| tbl-cap: Distribution of genus Campylobacter (g138)
#| cap-location: top
#| column: page
campylobacter_label <- bdd %>% select(contains("ch_feces_rel_g138")) %>% var_label() %>% unlist()
tbl_merge(
  tbls = 
    list(
      tbl_1 = 
        bdd %>% 
        filter(!is.na(ch_feces_rel_g1_Y1)) %>%
        select(contains("ch_feces_rel_g138")) %>% 
        tbl_summary(
          type = list(everything() ~ "continuous"), 
          statistic = list(everything() ~ "{median} ({p25}, {p75})"), 
          digits = list(all_continuous() ~ c(2, 1, 1))), 
      tbl_2 = 
        bdd %>%
        filter(!is.na(ch_feces_rel_g1_Y1)) %>%
        select(contains("ch_feces_rel_g138")) %>% 
        mutate_all(~ ifelse(.>0, "Yes", "No")) %>%
        set_label(campylobacter_label) %>%
        tbl_summary(
          type = list(everything() ~ "categorical"))), 
  tab_spanner = c("**Continuous**", "**Categorical (Y/N)**"))
rm(campylobacter_label)
```

Campylobacter est l'unique genre de la famille Campylobacteraceae, de l'ordre Campylobacterales, et de la class Epsilonproteobacteria. Il fait partie du phylum Protéobacteria avec 40 autres genres. Il n'est pas assez détecté dans les selles des enfants pour être considéré dans les analyses (2/356 (0,6%)).

## Genres Clostridium

```{r}
#| label: tbl-20
#| tbl-cap: Taxonomic affiliation of Clostridium genera
#| cap-location: top
#| column: page
taxa_table_Y1 %>% 
  select(-ch_feces_ASV_ID_Y1, -ch_feces_domain_ASVbased_Y1, -ch_feces_TAX_ASVbased_Y1)%>% 
  unique() %>%
  filter(ch_feces_genus_ASVbased_Y1 %in% c("Clostridium_III", #g56
                                           "Clostridium_IV", #g27
                                           "Clostridium_sensu_stricto", #g14
                                           "Clostridium_XI", #g60
                                           "Clostridium_XIVa", #g8
                                           "Clostridium_XIVb", #g55
                                           "Clostridium_XVIII")) %>% #g13
  kable()
  #%>% View()
```

```{r}
#| label: tbl-21
#| tbl-cap: Distribution of Clostridium genera
#| cap-location: top
#| column: page
clostridium_vec <- bdd %>%
  select(ch_feces_rel_g8_Y1, ch_feces_rel_g13_Y1, ch_feces_rel_g14_Y1, 
         ch_feces_rel_g27_Y1, ch_feces_rel_g55_Y1, ch_feces_rel_g56_Y1, 
         ch_feces_rel_g60_Y1) %>%
  colnames()

clostridium_labels <- bdd %>%
  select(ch_feces_rel_g8_Y1, ch_feces_rel_g13_Y1, ch_feces_rel_g14_Y1, 
         ch_feces_rel_g27_Y1, ch_feces_rel_g55_Y1, ch_feces_rel_g56_Y1, 
         ch_feces_rel_g60_Y1) %>%
  var_label() %>% 
  unlist()

tbl_merge(
  tbls = 
    list(
      tbl_1 = 
        bdd %>% 
        filter(!is.na(ch_feces_rel_g1_Y1)) %>%
        select(all_of(clostridium_vec)) %>% 
        tbl_summary(
          type = list(everything() ~ "continuous"), 
          statistic = list(everything() ~ "{median} ({p25}, {p75})"), 
          digits = list(all_continuous() ~ c(2, 1, 1))), 
      tbl_2 = 
        bdd %>%
        filter(!is.na(ch_feces_rel_g1_Y1)) %>%
        select(all_of(clostridium_vec)) %>% 
        mutate_all(~ ifelse(.>0, "Yes", "No")) %>%
        set_label(clostridium_labels) %>%
        tbl_summary(
          type = list(everything() ~ "categorical"))), 
  tab_spanner = c("**Continuous**", "**Categorical (Y/N)**"))
rm(clostridium_vec, clostridium_labels)
```
